# 请教陈老师，应收账款核销后收回的账务处理

提问人：jqk226 时间：2012-12-04 09:25:41
陈老师，请问应收账款核销后收回贷方应计入哪个科目？谢谢

回答人：chenyiwei
贷方科目应为坏帐准备。 到期末再按照期末应收款项的可回收性情况对坏帐准备余额作进一步调整。由于期末坏帐准备的应有余额是一定的，如果转回的坏帐准备较多，期末需要补提的坏帐准备就会减少，所以从整个报告期来看，最终的处理效果是影响利润表上的资产减值损失项目的金额。